【裁判字號】    97,訴,1548
【裁判日期】    980731
【裁判案由】    偽造文書等
【裁判全文】
臺灣板橋地方法院刑事判決              97年度訴字第1548號
公  訴  人  臺灣板橋地方法院檢察署檢察官
被      告  甲○○
                    （現另案於基隆監獄執行中 ）
上列被告因偽造文書等案件，經檢察官提起公訴（97年度偵字第
5686號），本院合議庭裁定改依簡式審判程序審理，並判決如下
：
    主    文
甲○○犯如附表所示之罪，各處如附表所示之刑，如易科罰金及
罰金如易服勞役，均以新台幣壹仟元折算壹日，各罪應沒收之物
，詳如附表「沒收」欄所載。應執行有期徒刑壹年肆月及處罰金
新台幣壹萬元，如易科罰金及罰金如易服勞役，均以新台幣壹仟
元折算壹日，如附表「沒收」欄所示之物均沒收。
    事    實
一、甲○○基於行使偽造、變造私文書、行使變造特種文書、變
    造私文書、特種文書之犯意：
  (一)於民國96年10月2 日，在位於台北縣中和市○○街20巷25弄
    4 號住處，以電腦打字列印出後換貼再加以影印之方式，將
    甲○○身分證影本之字號變更為「Ｚ000000000」（係甲○○
    之父乙○○之身分證字號），住址門號變更為「108 」；將
    家中房屋稅單第3 聯影本之納稅義務人變更為「甲○○」；
    及將所有之台灣銀行帳號：000000000000號活期儲蓄帳戶（
    下稱系爭台銀帳戶）存款明細之時間、編號、摘要、支出、
    存入、結存項目內容均換貼變更，而變造甲○○身分證影本
    、系爭台銀帳戶存款明細影本、家中房屋稅單影本，並連同
    以甲○○名義填寫之信用卡申請書，及前述台銀帳戶存摺封
    面影本，於同日，在前述住處附近，以投郵寄送至匯豐銀行
    申請信用卡之方式而行使，足以生損害於乙○○，及台銀、
    戶政、稅捐機關分別對帳戶、戶籍、稅捐管理之正確性。嗣
    因匯豐銀行承辦人員查覺申請資料有異，而未發卡。
  (二)將於前述時地換貼後再加以影印而變造之甲○○身分證影本
    、系爭台銀帳戶存款明細影本、連同以甲○○名義填寫之信
    用卡申請書，及前述台銀帳戶存摺封面影本，於96年10月5
    日，至國泰世華銀行申請信用卡而提出以行使，足以生損害
    於乙○○，及台銀、戶政機關分別對帳戶、戶籍管理之正確
    性。嗣因國泰世華銀行承辦人員查覺申請人甲○○所附台銀
    帳戶帳號，與下述(三)、(四)不同名義申請人所附台銀帳戶帳號
    相同，乃發現有異，而未發卡。
  (三)於前述時地，以將竊得之庚○○身分證（業經臺灣基隆地方
    法院以97年度訴字第778 號判處拘役10日確定）上照片換貼
    為自己照片後再影印方式，及以電腦打字列印出後換貼再加
    以影印之方式，將系爭台銀帳戶存摺封面影本及所有之合作
    金庫銀行帳號：0000000000000 號活期儲蓄帳戶（下稱系爭
    合庫帳戶）編號0000000 存摺封面影本之戶名變更為「庚○○」，並將系爭合庫帳戶存款明細中之17至24項之時間換貼
    變更為「96」年，而變造庚○○身分證影本、系爭台銀、合
    庫帳戶存摺封面影本、合庫存款明細影本，復偽簽庚○○之
    署名2 枚，而偽造不實之國泰世華銀行信用申請書，再連同
    上述變造之庚○○身分證影本、系爭台銀、合庫帳戶存摺封
    面影本、合庫存款明細影本，及(一)所述變造之系爭台銀帳戶
    存款明細影本，於變造後至96年11月1 日以前某日，在前述
    住處附近，以投郵寄送至國泰世華銀行申請信用卡之方式而
    行使，足以生損害於庚○○，及台銀、合庫、戶政機關分別
    對帳戶、戶籍管理之正確性。嗣因國泰世華銀行承辦人員查
    覺所附系爭台銀帳戶帳號，與(二)、(四)不同名義申請人所附台
    銀帳戶帳號相同，乃發現有異，而未發卡。
  (四)甲○○意圖為自己不法之所有，於96年8 月至11月間某日，
    在不詳地點，將丙○○於96年8 月間在不詳地點遺失之身分
    證、健保卡等遺失物，侵占入己；嗣於96年11月間，在其前
    揭住處，以電腦打字列印出後換貼再加以影印之方式，將系
    爭台銀帳戶存摺封面影本之戶名變更為「丙○○」，將系爭
    合庫帳戶編號0000000 存摺封面影本之戶名變更為「丙○○
    」，將各類所得扣繳暨免扣繳憑單2 份上之「所得人統一編
    號」、「所得人姓名」均分別變更為「Ｚ000000000」、「丙○○」，而變造系爭台銀、合庫帳戶存摺封面影本、各類所
    得扣繳暨免扣繳憑單，足以生損害於丙○○，及台銀、合庫
    、稅捐機關分別對帳戶、稅捐管理之正確性。復偽簽丙○○
    之署名2 枚，而偽造不實之國泰世華銀行信用申請書，再連
    同上述變造之系爭台銀帳戶存摺封面影本，及(一)所述變造之
    系爭台銀帳戶存款明細影本，於96年11月間至21日以前某日
    ，在前述住處附近，以投郵寄送至國泰世華銀行申請信用卡
    之方式而行使。嗣因國泰世華銀行承辦人員查覺所附系爭台
    銀帳戶帳號，與(二)、(三)不同名義申請人所附台銀帳戶帳號相
    同，乃發現有異，而未發卡。
  (五)於97年1 月間，在其前揭住處，以電腦打字列印出後換貼再
    加以影印之方式，將系爭合庫帳戶存款明細之時間由「91」
    換貼變為「96」年，而變造系爭合庫帳戶存款明細影本，嗣
    於變造後至97年1 月15日以前某日，在前述住處附近，連同
    (一)所述變造之系爭台銀帳戶存款明細，及上開台銀、合庫（
    編號0000000） 帳戶存摺封面影本，以投郵寄送至聯邦銀行
    申請信用卡之方式而行使，足以生損害於台銀、合庫分別對
    帳戶管理之正確性。嗣因聯邦銀行承辦人員查覺所附系爭台
    銀、合庫帳戶帳號，與下述(六)不同名義申請人所附者相同，
    乃發現有異，而未發卡。
  (六)甲○○意圖為自己不法之所有，於96年12月27日20時許，在
    臺北市○○路242 號之名姿男士髮廊，徒手竊取己○○之皮
    包得手（內有身分證、健保卡、新台幣「下同」1,500 元、
    600 元禮券）。嗣於97年1 月間，在其前揭住處，以電腦打
    字列印出後換貼再加以影印之方式，將系爭台銀帳戶存摺封
    面影本之戶名變更為「己○○」，將系爭合庫帳戶編號0000
    000 存摺封面影本之戶名變更為「己○○」，而變造系爭台
    銀、合庫帳戶存摺封面影本，復偽簽己○○之署名2 枚，而
    偽造不實之聯邦銀行信用申請書，再連同上述變造之系爭台
    銀、合庫帳戶存摺封面影本，及(一)所述變造之系爭台銀帳戶
    存款明細影本、(五)所述變造之系爭合庫帳戶存款明細影本，
    於變造後至97年1 月17日以前某日，在前述住處附近，以投
    郵寄送至聯邦銀行申請信用卡之方式而行使，足以生損害於
    己○○，及台銀、合庫分別對帳戶管理之正確性。嗣因聯邦
    銀行承辦人員查覺所附系爭台銀、合庫帳戶帳號，與上述(五)
    不同名義申請人所附者相同，乃發現有異，而未發卡。
  (七)於不詳時間，未經己○○之同意、授權，擅自以己○○代理
    人之名義，至遠傳電信公司中和景安特約服務中心，並利用
    不知情之門市人員，以電腦打字偽造己○○名義之第三代行
    動電話服務申請書後，於其上及服務契約上「代理人」欄位
    簽寫自己即甲○○之署名，再持以申請行動電話門號而行使
    ，足以生損害於己○○，及遠傳電信公司。
  (八)基於偽造印章之犯意，於96年12月27日以後至97年1 月30日
    查獲前某日，在不詳地點，未經己○○之同意、授權，利用
    不知情之某刻印店人員偽刻己○○之印章1 枚，足生損害於
    己○○。
  (九)甲○○意圖為自己不法之所有，於97年1 月12日至同年月30
    日查獲前某日，在不詳地點，將戊○○於同年月12日，在不
    詳地點遺失之汽、機車駕照、合作金庫卡號00000000000000
    00號信用卡等遺失物，侵占入己；於嗣後之不詳時、地，將
    上述汽、機車駕照照片欄位原本之戊○○照片除去，均換貼
    上甲○○之照片；以電腦打字列印出再換貼之方式，將乙○○名義之基隆安瀾橋郵局帳號：00000000000000號郵政儲金
    簿戶名變更為「丙○○」，將丙○○身分證影本之「姓名」
    變更為「丁○○」，將乙○○身心障礙手冊影本之「身分證
    字號」、「姓名」欄位變更為「Ｚ000000000」、「甲○○」
    ，將「聯絡人」欄位之記載塗銷，再換貼上甲○○之照片而
    變造上述汽、機車駕照、安瀾橋郵局儲金簿、身分證影本、
    身心障礙手冊影本，足生損害於戊○○、乙○○、丙○○、
    丁○○及郵局、戶政、交通監理機關、社會局分別對存戶、
    戶籍、駕照、身心障礙人口管理之正確性。
  (十)於96年10月間，然與犯罪事實(一)不同之某日，在前述住處，
    以電腦打字列印出「乙○○」後，再貼至影印完畢之系爭台
    銀、合庫（編號0000000） 帳戶存摺封面，之後再影印之方
    式，變造前述台銀、合庫存摺封面各2 份，足生損害於乙○○、台銀、合庫分別對帳戶管理之正確性。
二、經匯豐銀行、聯邦銀行、國泰世華銀行分別檢具相關資料報
    案後，於97年1 月30日17時30分許，為警持搜索票至甲○○
    位於臺北縣中和市○○街32號4 樓頂樓513 室之租屋處搜索
    查獲，並扣得偽造之「己○○」印章1 枚、己○○身分證、
    健保卡、戊○○合庫信用卡、換貼甲○○照片而變造之戊○○汽、機車駕照、丙○○身分證、臺灣土地銀行通知單、甲○○所有，姓名變造為丁○○之身分證影本（原為丙○○之
    身分證）、姓名變造為甲○○之身心障礙手冊影本（原為乙○○身心障礙手冊）、變造之系爭台銀帳戶存款明細各1 張
    、遠傳電信公司第三代行動電話服務申請書、服務契約各1
    份、乙○○所有遭變造之基隆安瀾橋郵局存摺、甲○○所有
    之系爭台銀帳戶存摺各1 本、系爭合庫帳戶存摺2 本、變造
    之各類所得扣繳暨免扣繳憑單2 張、變造之系爭台銀、合庫
    （編號0000000） 帳戶存摺封面影本各3 張。
三、案經台北縣政府警察局海山分局報請臺灣板橋地方法院檢察
    署檢察官偵查起訴。
    理    由
一、被告甲○○所犯為死刑、無期徒刑或最輕本刑為3 年以上有
    期徒刑以外之罪，其於準備程序中就被訴事實為有罪之陳述
    ，經法官告知簡式審判程序之旨，並聽取公訴人之意見後，
    依刑事訴訟法第273 條之1 第1 項規定，裁定由受命法官獨
    任進行簡式審判程序，合先敘明。
二、上揭事實，業據被告於警詢及本院審理時均坦承不諱，核與
    證人陳平、游騰義於警詢，證人廖元宏、張馨、庚○○、丙○○於偵查，證人劉怡杏、己○○、戊○○於警詢、偵查中
    所證情節大致相符，並有甲○○名義之匯豐銀行信用卡申請
    書、申請時所附之系爭台銀帳戶存摺封面、變造之存款明細
    、房屋稅單、甲○○身分證影本、甲○○名義之國泰世華銀
    行信用卡申請書、申請時所附之系爭台銀帳戶存摺、變造之
    存款明細、甲○○身分證影本、庚○○名義之國泰世華銀行
    信用卡申請書、申請時所附之變造系爭台銀、合庫帳戶存摺
    封面、存款明細、庚○○身分證影本、丙○○名義之國泰世
    華銀行信用卡申請書、申請時所附之變造系爭台銀存摺封面
    、存款明細、丙○○身分證、健保卡影本、甲○○名義之聯
    邦銀行信用卡申請書、申請時所附之系爭台銀、合庫帳戶（
    編號0000000） 存摺封面、變造之存款明細各1 份、贓物認
    領保管單2 份在卷可憑，及「己○○」名義之印章1 枚、丙○○、戊○○汽、機車駕照、姓名變造為「丁○○」之身分
    證影本、姓名變造為「甲○○」之身心障礙手冊影本各1 張
    、戶名變更為「丙○○」之系爭台銀、合庫（編號0000000
    ）帳戶存摺封面影本、遠傳電信公司三代行動電話服務申請
    書、服務契約各1 份、系爭台銀、合庫帳戶編號0000000 、
    0000000 存摺、戶名變更為「丙○○」之基隆安瀾橋郵局帳
    號：00000000000000號郵政儲金簿各1 本、「所得人統一編
    號」、「所得人姓名」均分別變更為「Ｚ000000000」、「丙○○」之各類所得扣繳暨免扣繳憑單、戶名變更為「乙○○
    」之系爭台銀、合庫（編號0000000） 帳戶存摺封面影本各
    2 份（黏貼於偵卷第51至57頁）扣案可證，足認被告之自白
    係與事實相符，堪予採信。從而，本案事證明確，被告犯行
    均堪認定。
三、核被告如事實一(一)、(二)之所為，均係犯刑法第216 條、第21
    0 條之行使變造私文書罪、同法第216 條、第212 條之行使
    變造特種文書罪；如事實一(三)之所為，係犯同法第216 條、
    第210 條之行使偽造、變造私文書罪、同法第216 條、第21
    2 條之行使變造特種文書罪；如事實一(四)之所為，係犯同法
    第216 條、第210 條之行使偽造、變造私文書罪，及同法第
    337 條之侵占遺失物罪；如事實一(五)之所為，係犯同法第21
    6 條、第210 條之行使變造私文書罪；如事實一(六)之所為，
    係犯同法第216 條、第210 條之行使偽造、變造私文書罪，
    及同法第320 條第1 項之竊盜罪；如事實一(七)之所為，係犯
    同法第216 條、第210 條之行使偽造私文書罪；如事實一(八)
    之所為，係犯同法第217 條第1 項之偽造印章罪；如事實一
    (九)之所為，係犯同法第210 條、第212 條之變造私文書、變
    造特種文書罪，及同法第337 條之侵占遺失物罪；如事實一
    (十)之所為，係犯同法第210 條之變造私文書罪。被告事實一
    (三)、(四)、(六)偽造「庚○○」、「丙○○」、「己○○」署名
    之行為，為偽造私文書之部分行為，又如事實一(一)、(二)變造
    私文書、特種文書，如事實一(三)偽造、變造私文書，及變造
    特種文書，如事實一(四)、(六)偽造、變造私文書之低度行為，
    如事實一(五)變造私文書之低度行為，如事實一(七)偽造私文書
    之低度行為，各為其後行使之高度行為所吸收，均不另論罪
    。被告如事實一(一)、(二)分別以一行為，同時行使變造之私文
    書、特種文書；如事實一(三)分別以一行為，同時行使偽造、
    變造之私文書，及變造之特種文書；如事實一(四)、(六)分別以
    一行為，同時行使偽造、變造之私文書；如事實一(九)一行為
    ，同時變造私文書、特種文書，觸犯構成要件不同之罪名，
    皆為想像競合犯，應各從一重處斷。被告利用不知情之遠傳
    電信門市人員以電腦繕打行動電話服務申請書，及不知情刻
    印人員偽刻己○○印章之行為，均屬間接正犯。被告所犯上
    開各罪間，犯意各別，行為互殊，應分論併罰。再者，事實
    一(四)部分，被告郵寄予聯邦銀行而行使之文件，並未包含變
    造之系爭合庫帳戶存摺封面影本及各類所得扣繳暨免扣繳憑
    單，又事實一(九)部分之戊○○汽、機車駕照、基隆安瀾橋郵
    局帳號：00000000000000號郵政儲金簿、丙○○之身分證影
    本、乙○○之身心障礙手冊影本，係被告於同一時、地變造
    ，業經被告於本院審理時供述明確；公訴人關於事實一(四)部
    分誤為亦有一併提出以行使，關於事實一(九)部分誤為係於不
    同時、地所為，均有未洽，併此敘明。
四、爰審酌被告貪圖小利，竊取及侵占他人財物，又偽造、變造
    私文書及特種文書，復持以行使，行為實屬不該，惟念其犯
    後終能坦承犯行，態度尚可，及其犯罪動機、目的、手段、
    所生危害非鉅等一切情狀，分別量處如主文所示之刑，及定
    其應執行之刑，併均諭知易科罰金及易服勞役之折算標準，
    以示懲儆。扣案之系爭台銀存摺1 本、合庫存摺2 本，戶名
    變更為丙○○之系爭台銀帳戶存摺封面、變造之系爭台銀帳
    戶存款明細影本各1 份（見偵卷第54、60頁）、變造之戊○○汽、機車駕照上換貼之被告照片共2 張，分別為被告所有
    並供犯事實一(一)至(六)、(九)所用之物；而戶名變更為「丙○○
    」之系爭合庫帳戶編號0000000 存摺封面影本1 份、姓名變
    造為「丁○○」之丙○○身分證影本、姓名變造為「甲○○
    」之乙○○身心障礙手冊影本各1 張、「所得人統一編號」
    、「所得人姓名」均分別變更為「Ｚ000000000」、「丙○○
    」之各類所得扣繳暨免扣繳憑單、戶名變更為「乙○○」之
    系爭台銀、合庫（編號0000000） 帳戶存摺封面影本各2 份
    （黏貼於偵卷第51至57頁），為因犯事實一(四)、(九)、(十)所生
    之物；遠傳電信公司第三代行動電話服務申請書、服務契約
    各1 份（見偵卷第49、50頁），則為因犯事實一(七)所得之物
    ，且均為被告所有，業據被告供述明確，爰分別依刑法第38
    條第1 項第2 款、第3 款沒收之。按偽造之印章、印文或署
    押，不問屬於犯人與否，沒收之，刑法第219 條定有明文。
    查如事實一(三)、(四)、(六)之國泰世華銀行、聯邦銀行信用卡申
    請書上之「庚○○」、「丙○○」、「己○○」署名各2 枚
    ，如事實一(八)偽造之「己○○」印章1 枚，均屬被告所偽造
    ，業經被告供述明確，依前開規定，自應宣告沒收。而向匯
    豐、國泰世華銀行申請信用卡所提出之變造文書、證件，及
    以庚○○、丙○○、己○○名義偽造之國泰世華銀行、聯邦
    銀行信用卡申請書，因已非被告所有，均不予宣告沒收。至
    於扣案之丙○○、己○○身分證（已領回）、己○○健保卡
    （已領回）、戊○○汽、機車駕照、合作金庫信用卡（已領
    回）、丁○○之台灣土地銀行通知單各1 張、將戶名由「乙○○」變更為「丙○○」之基隆安瀾橋郵局帳號：00000000
    000000號郵政儲金簿各1 本，皆非被告所有；而殘缺之丁○○職業汽車駕照影本、系爭合庫帳戶存款明細影本各1 張、
    殘渣袋1 只、記憶卡1 張、高櫻雪、基新汽車股份有限公司
    印章各1 枚、甲基安非他命吸食器1 個、分裝勺、讀卡機各
    3 支，則皆無證據足認與本案相關，爰均不予宣告沒收。
五、據上論斷，應依刑事訴訟法第273 條之1 第1 項、第299 條
    第1 項前段，刑法第216 條、第210 條、第212 條、第217
    條第1 項、第320 條第1 項、第337 條、第55條、第41條第
    1 項前段、第42條第3 項、第51條第5 款、第7 款、第219
    條、第38條第1 項第2 款、第3 款，刑法施行法第1 條之1
    ，判決如主文。
本案經檢察官彭聖斐到庭執行職務。
中    華    民    國    98    年    7     月    31    日
                  刑事第十庭  法  官  洪珮婷
以上正本證明與原本無異。
如不服本判決，應於收受本判決後10日內向本院提出上訴書狀，
並應敘述具體理由，如未敘述上訴理由者，應於上訴期間屆滿後
20日內補提理由書狀於本院（均須按他造當事人之人數附繕本）
，切勿逕送上級法院。
                              書記官  陳永訓
中    華    民    國    98    年    7     月    31    日
┌──┬────────┬───────┬──────────────────────┐
│編號│    罪    名    │    科    刑  │            沒        收                    │
├──┼────────┼───────┼──────────────────────┤
│ (一) │行使變造私文書罪│處有期徒刑貳月│扣案之系爭台銀帳戶存摺壹本、變造之系爭台銀帳│
│    │                │              │戶存款明細影本壹份均沒收。                  │
├──┼────────┼───────┼──────────────────────┤
│ (二) │行使變造私文書罪│處有期徒刑貳月│扣案之系爭台銀帳戶存摺壹本、變造之系爭台銀帳│
│    │                │              │戶存款明細影本壹份均沒收。                  │
├──┼────────┼───────┼──────────────────────┤
│ (三) │行使偽造私文書罪│處有期徒刑貳月│扣案之系爭台銀帳戶存摺、系爭合庫帳戶編號3008│
│    │                │              │928 存摺各壹本、變造之系爭台銀帳戶存款明細影│
│    │                │              │本壹份、國泰世華銀行信用卡申請書上偽造之「劉│
│    │                │              │雯凱」署名貳枚均沒收。                      │
├──┼────────┼───────┼──────────────────────┤
│ (四) │侵占遺失物罪    │處罰金新台幣陸│無。                                        │
│    │                │仟元          │                                            │
│    ├────────┼───────┼──────────────────────┤
│    │行使偽造私文書罪│處有期徒刑貳月│扣案之系爭台銀帳戶存摺、系爭合庫帳戶編號3008│
│    │                │              │928 存摺各壹本、戶名變更為「丙○○」之系爭台│
│    │                │              │銀、合庫帳戶存摺封面影本、變造之系爭台銀帳戶│
│    │                │              │存款明細影本各壹份、「所得人統一編號」、「所│
│    │                │              │得人姓名」均分別變為「Ｚ000000000」、「丙○○│
│    │                │              │」之各類所得扣繳暨免扣繳憑單貳份、國泰世華銀│
│    │                │              │行信用卡申請書上偽造之「丙○○」署名貳枚均沒│
│    │                │              │收。                                        │
├──┼────────┼───────┼──────────────────────┤
│ (五) │行使變造私文書罪│處有期徒刑貳月│扣案之系爭台銀帳戶存摺、系爭合庫帳戶編號5054│
│    │                │              │429 存摺各壹本、變造之系爭台銀帳戶存款明細影│
│    │                │              │本壹份均沒收。                              │
├──┼────────┼───────┼──────────────────────┤
│ (六) │竊盜罪          │處有期徒刑貳月│無。                                        │
│    ├────────┼───────┼──────────────────────┤                  │              │  公克，及不可分離之包裝袋壹只）沒收銷燬。  │
│    │行使偽造私文書罪│處有期徒刑貳月│扣案之系爭台銀帳戶存摺、系爭合庫帳戶編號5054│
│    │                │              │429 存摺各壹本、變造之系爭台銀帳戶存款明細影│
│    │                │              │本壹份、聯邦銀行信用卡申請書上偽造之「己○○│
│    │                │              │」署名貳枚均沒收。                          │
├──┼────────┼───────┼──────────────────────┤
│ (七) │行使偽造私文書罪│處有期徒刑貳月│扣案之遠傳電信公司第三代行動電話服務申請書、│
│    │                │              │服務契約各壹份均沒收。                      │
├──┼────────┼───────┼──────────────────────┤
│ (八) │偽造印章罪      │處有期徒刑貳月│扣案偽造之「己○○」印章壹枚沒收。          │
├──┼────────┼───────┼──────────────────────┤
│ (九) │侵占遺失物罪    │處罰金新台幣陸│無。                                        │
│    │                │仟元          │                                            │
│    ├────────┼───────┼──────────────────────┤                  │              │                                            │
│    │變造私文書罪    │處有期徒刑貳月│扣案姓名變造為「丁○○」之丙○○身分證影本、│
│    │                │              │姓名變造為「甲○○」之乙○○身心障礙手冊影本│
│    │                │              │各壹張、變造之戊○○汽、機車駕照上，換貼之孔│
│    │                │              │令福照片共貳張均沒收。                      │
├──┼────────┼───────┼──────────────────────┤
│ (十) │變造私文書罪    │處有期徒刑貳月│扣案戶名變造為「乙○○」之系爭台銀、合庫編號│
│    │                │              │0000000 帳戶存摺封面影本各貳份均沒收。      │
└──┴────────┴───────┴──────────────────────┘
附錄本判決論罪之法條：
刑法第216條
行使第210 條至第215 條之文書者，依偽造、變造文書或登載不
實事項或使登載不實事項之規定處斷。
刑法第210條
偽造、變造私文書，足以生損害於公眾或他人者，處5 年以下有
期徒刑。
刑法第212 條
偽造、變造護照、旅券、免許證、特許證及關於品行、能力服務
或其他相類之證書、介紹書，足以生損害於公眾或他人者，處1
年以下有期徒刑、拘役或3 百元以下罰金。
中華民國刑法第217條第1項
偽造印章、印文或署押，足以生損害於公眾或他人者，處3 年以
下有期徒刑。
中華民國刑法第320條第1 項
意圖為自己或第三人不法之所有，而竊取他人之動產者，為竊盜
罪，處5 年以下有期徒刑、拘役或5 百元以下罰金。
刑法第337條
意圖為自己或第三人不法之所有，而侵占遺失物、漂流物或其他
離本人所持有之物者，處5 百元以下罰金。


司法院資訊處製作；財團法人民間司法改革基金會備份。
